【裁判字號】    89,上易,717
【裁判日期】    890330
【裁判案由】    傷害
【裁判全文】
臺灣高等法院刑事判決                  八十九年度上易字第七一七號
    上  訴  人
    即  被  告  乙○○
右上訴人因傷害等案件，不服台灣台北地方法院八十八年度易字第三四三四號中華民
國八十九年一月十一日第一審判決（台灣台北地方法院檢察署檢察官聲請簡易判決原
審認應適用通常程序審判之聲請案號：八十八年度偵字第二００九四號）提起上訴，
本院判決如左：
    主  文
原判決關於乙○○恐嚇部分撤銷。
乙○○以加害身體之事，恐嚇他人致生危害於安全，累犯，處有期徒刑月，如易科
罰金，以佰元折算壹日。
其他上訴駁回。
    事  實
一、乙○○於民國 (下同)八十四年間因犯水利法案，經原法院判處有期徒刑六月確
    定，於八十五年十一月十八日縮刑期滿執行完畢。乙○○猶不知悔改，復於八十
    八年七月十一日二十一時許，在台北縣新店市○○路五十二巷四十五號德天宮前
    ，因當日廟內拜拜，竟因酒後但意識仍清醒下，因細故不滿德天宮主任委員甲○
    ○，萌基於恐嚇之故意，當場恐嚇在場之甲○○及德天宮委員、誦經師，稱「若
    再看到有人進入德天宮，便要您們好看」等語，致渠等心生畏懼，足生危害於渠
    等之身體安全。
二、案經甲○○訴由台北縣警察局新店分局移送台灣台北地方法院檢察署檢察官偵查
    後聲請簡易判決，原法改依普通程序審理。
    理  由
甲、撤銷改判部分：
一、訊據上訴人即被告乙○○矢口否認有右揭恐嚇犯行，辯稱：伊只有跟委員林供瑩
    說，不要再討論剛才的事，伊沒有恐嚇云云（見偵卷第二十三頁背面；原審卷第
    二十二頁），
二、惟查右揭事實，業據告訴人甲○○指訴綦詳（見偵卷第三頁背面、第二十一頁背
    面），並經證人林供瑩到庭結證無訛（原審卷第二十一頁背面、第二十二頁，結
    文見同卷第二十四頁），被告所辯核係卸責之詞，委無足採。至告訴人雖於改稱
    伊昏倒沒聽見或不知道，惟此係其和解後所供，核與其於警訊明確供稱被告有恐
    嚇伊云云不符，亦非可採，本件事證明確，被告犯行堪以認定。
三、核被告所為，係犯刑法第三百零五條之恐嚇罪。被告一行為恐嚇多人，係觸犯數
    名之想像競合犯，應從一重以一恐嚇罪論處。查被告有如事實欄所述之犯罪科刑
    及執行情形，有台灣高等法院檢察署刑案紀錄簡覆表一件在卷可徵，其於五年以
    內再犯本件有期徒刑以上之罪，係為累犯，應加重其刑。
四、此部分原審論處被告罪刑，原非無見，惟查，原判決就起訴被告恐嚇甲○○部分
    未論，只論裁判上一罪之恐嚇其他人部分，即有未洽，被告上訴雖無理由，惟原
    判決既有未洽即屬無可維持，此部分應由本院予以撤銷改判，爰審酌被告犯罪之
    動機、目的、手段、素行、智識程度、所生危害及犯罪後之態度等一切情狀，量
    處如主文第二項所示之刑，並諭知易科罰金之折算標準，以示懲儆。
乙、上訴駁回部分：
一、公訴意旨另以：被告於右揭時地，基於傷害之故意，毆打甲○○成傷，因認被告
    另涉有刑法第二百七十七條第一項之傷害罪嫌。
二、按告訴乃論之罪，告訴人於第一審辯論終結前得撤回其告訴，又告訴經撤回者，
    應諭知不受理之判決，刑事訴訟法第二百三十八條第一項、第三百零三條第三款
    定有明文。
三、查本件告訴人甲○○告訴被告傷害案件，起訴書認係犯刑法第二百七十七條第一
    項之罪，依同法第二百八十七條前段之規定，須告訴乃論。茲據告訴人撤回其告
    訴（見原審卷第二十二、二十三頁），依照上開說明，此部分原審諭知不受理之
    判決，並無違誤，被告就此部分未予聲明不上訴，而籠統上訴自屬無理由，應予
    駁回。
據上論斷，應依刑事訴訟法第三百六十九條第一項前段、第三百六十八條、第三百六
十四條、第二百九十九條第一項前段，刑法第三百零五條、第四十一條，第四十七條
，罰金罰鍰提高標準條例第一條前段、第二條，判決如主文。
本案經檢察官謝英民到庭執行職務。
中      華      民      國    八十九    年      三      月     三十     日
                              臺灣高等法院刑事第九庭
                                  審判長法  官  李  文  成
                                        法  官  周  盈  文
                                        法  官  官  有  明
右正本證明與原本無異。
不得上訴。
                                        書記官  顧  哲  瑜
中      華      民      國    八十九    年      四      月      五      日
附錄本案論罪科刑法條全文：
刑法第三百零五條
以加害生命、身體、自由、名譽、財產之事恐嚇他人，致生危害於安全者，處二年以
下有期徒刑、拘役或三百元以下罰金。


司法院資訊處製作；財團法人民間司法改革基金會備份。
